【裁判字號】    97,消債更,971
【裁判日期】    981222
【裁判案由】    更生事件
【裁判全文】
臺灣士林地方法院民事裁定           97年度消債更字第971號
債  務  人  甲○○
上列當事人聲請更生事件，本院裁定如下：
    主  文
債務人甲○○自中華民國九十八年十二月二十三日十七時起開始
更生程序。
命司法事務官進行本件更生程序。
    理  由
一、按債務人不能清償債務或有不能清償之虞，且無擔保或無優
    先權之債務總額未逾新臺幣（下同）1,200 萬元者，於法院
    裁定開始清算程序或宣告破產前，得向法院聲請更生，觀諸
    消費者債務清理條例第3 條、第42條第1 項規定自明。又法
    院開始更生程序之裁定，應載明其年、月、日、時，並即時
    發生效力。法院開始更生或清算程序後，得命司法事務官進
    行更生或清算程序，必要時得選任律師、會計師或其他適當
    之自然人或法人一人為監督人或管理人，復為同條例第45條
    第1 項、第16條所明定。
二、聲請意旨略以：債務人有不能清償債務之虞，前曾於民國97
    間以書面向最大債權金融機構即中國信託商業銀行請求共同
    協商債務清償方案。惟債務人於協商當時每月薪資約45,000
    元，經中國信託商業銀行審核後，認債務人未能接受顯足以
    負擔之還款方案而協商不成立。又債務人無擔保或無優先權
    之債務總額為236 萬6,298 元，未逾1,200 萬元，復未經法
    院裁定開始清算程序或宣告破產，爰向本院聲請更生等語。
三、經查，債務人甲○○所主張之上開事實，業據提出財政部臺
    北市國稅局民國95至97年度綜合所得稅各類所得資料清單、
    財產歸屬資料清單（見本院卷第15至17、163 頁）、在職證
    明書（見本院卷第18、74、88頁）、勞工保險被保險人投保
    資料表（見本院卷第19、20、160 、161 頁）、前置協商不
    成立通知書（見本院卷第37頁）等文件為證。且經本院依職
    權向最大債權金融機構中國信託商業銀行函查協商過程等情
    屬實，有中國信託商業銀行98年5 月12日民事陳報狀在卷可
    按（見本院卷第52至55頁），堪認為真正，是債務人97年平
    均每月薪資約為3 萬9,150 元（此有上開綜合所得稅各類所
    得資料清單，附卷足參），惟其債務總額高達166 萬4,050
    元（此有財團法人金融聯合徵信中心當事人綜合信用報告─
    債務清理條例前置協商專用債權人清冊，在卷可參。見本院
    卷59至63頁），確有不能清償債務之情事。又債務人查無消
    費者債務清理條例第6 條第3 項、第8 條或第46條各款所定
    駁回更生聲請之事由存在，準此，債務人聲請更生，應屬有
    據。揆諸首揭規定及說明，應予開始更生程序，並命司法事
    務官進行本件更生程序。
四、爰裁定如主文。
中    華    民    國    98    年    12    月    22    日
                  民事第二庭  法      官  劉逸成
上為正本係照原本作成。
本件不得抗告。
中    華    民    國    98    年    12    月    22    日
                              書  記  官  羅伊安

司法院資訊處製作；財團法人民間司法改革基金會備份。
